臺灣士林地方法院民事裁定
111年度抗字第329號
抗  告  人  友聯光學有限公司


兼法定代理  
人          劉康庭  
相  對  人  邱銘哲  


上列當事人間聲請本票裁定事件，抗告人對於民國111年10月26
日本院111年度司票字第16902號裁定提起抗告，本院裁定如下：
    主  文
抗告駁回。
抗告程序費用新臺幣壹仟元由抗告人負擔。
    理  由
一、按執票人向本票發票人行使追索權時，得聲請法院裁定後強
    制執行，票據法第123條定有明文。次按本票執票人，依票
    據法第123條規定，聲請法院裁定許可對發票人強制執行，
    係屬非訟事件，此項聲請之裁定，及抗告法院之裁定，僅依
    非訟事件程序，以審查強制執行許可與否，並無確定實體上
    法律關係存否之效力，如發票人就票據債務之存否有爭執時
    ，應由發票人提起確認之訴，以資解決。又按本票載明免除
    作成拒絕證書者，則執票人聲請裁定准予強制執行時，毋庸
    提出已為付款提示之證據，且本票執票人依票據法第123條
    規定向本票發票人行使追索權，聲請法院裁定准予強制執行
    ，係屬非訟事件，對於此項聲請所為裁定，僅依非訟事件程
    序，就本票形式上之要件是否具備予以審查為已足，發票人
    如主張執票人未為提示，依票據法第124條準用同法第95條
    但書之規定，應由其負舉證之責，且有關本票是否未經執票
    人提示，乃關係執票人是否行使追索權，為實體問題，亦應
    由發票人另行提起訴訟解決。（最高法院84年度台抗字第22
    號、93年度台抗字第83號裁定意旨參照）。末按本票未載到
    期日者，視為見票即付，以提示日為到期日，應自發票日起
    6個月內為付款之提示，以此項期限之末日為見票日，同法
    第120條第3項、第122條第2項、第66條、第45條第1項分別
    定有明文。
二、本件相對人主張：伊執有抗告人於民國111年8月30日簽發面
    額新臺幣3,000,000元，並免除作成拒絕證書之本票（下稱
    系爭本票）乙紙。詎經於同年10月11日提示後卻未獲清償，
    爰依票據法第123條等規定聲請裁定許可強制執行等語。
三、抗告意旨略以：相對人未曾持系爭本票向抗告人為付款之提
    示，且兩造間就該項債務尚有糾葛，故相對人請求之金額亦
    有爭議，為此爰提起抗告，請求廢棄原裁定等語。
四、經查：
（一）抗告意旨陳稱兩造間就該項債務尚有糾葛，故相對人請求
      之金額亦有爭議等情。然原審法院審查系爭本票是否應依
      票據法第123條規定准予強制執行，僅應就票據法第120條
      規定之本票形式要件是否具備予以審查已足，本件相對人
      主張其執有抗告人所簽發之系爭本票，並免除作成拒絕證
      書，經於111年10月11日為付款提示未獲付款，爰依票據
      法第123條聲請裁定許可強制執行等情，業據其提出系爭
      本票為證，原審經形式審核後予以准許，經核並無不合。
      縱抗告人所陳系爭本票虛偽不實，亦屬對於實體法律關係
      主張，揆諸上開法律意旨，應由抗告人另行提起訴訟主張
      處理，尚非本件非訟事件程序所應審究。
（二）抗告人另陳稱相對人並未曾持系爭本票向抗告人提示等語
      ，然系爭本票正面已載明「此票免除作成拒絕證書」等字
      樣（見原審卷第14頁），則執票人聲請裁定准予強制執行
      時，自毋庸提出已為付款提示之證據。又相對人於聲請狀
      上即載明於系爭本票於111年10月11日經為付款提示，遭
      抗告人等拒絕付款等情，有聲請裁定本票強制執行狀1份
      在卷可稽（原審卷第8頁），即已表明其已為付款提示。
      至抗告人主張相對人未提示系爭本票乙節，依上揭法律規
      定意旨及說明，自應由抗告人負舉證之責，然抗告人並未
      提出任何證據證明相對人即執票人有未為提示之事實，自
      難憑採。縱抗告人所陳系爭本票未經相對人即執票人提示
      ，亦屬對於實體法律關係主張，揆諸上開法律意旨，應由
      抗告人另行提起訴訟主張處理，亦非本件非訟事件程序所
      應審究。
（三）綜上所述，本件執票人即相對人聲請法院對發票人即抗告
      人裁定強制執行，應予准許。從而，抗告人執上情抗告，
      為無理由，應予駁回。
五、據上論結，本件抗告為無理由，爰依法裁定如主文。 　　
中　　華　　民　　國　　111 　年　　12　　月　　 7　　日
                  民事第二庭  法　官  方鴻愷
以上正本證明與原本無異。
如不服本裁定，僅得於收受本裁定正本送達後10日內，以適用法
規顯有錯誤為理由，向本院提出再抗告狀，（須按他造當事人之
人數附繕本及繳納再抗告裁判費新臺幣1,000 元），經本院許可
後始可再抗告。再抗告時應提出委任律師或具有律師資格之人之
委任狀；委任有律師資格者，另應附具律師資格證書及釋明委任
人與受任人間有民事訴訟法第466 條之1 第1 項但書或第2 項所
定關係之釋明文書影本。
中　　華　　民　　國　　111 　年　　12　　月　　 7　　日
                              書記官  周彥儒